臺灣宜蘭地方法院民事判決
110年度重訴字第78號
原      告  林昱均  
訴訟代理人  陳郁婷律師
複  代理人  王介文律師
被      告  德築建設有限公司

法定代理人  黃德倫  
訴訟代理人  李仁豪律師
上列當事人間請求所有權移轉登記等事件，本院於民國111年9月
12日言詞辯論終結，判決如下：
    主  文
原告之訴及假執行之聲請均駁回。
訴訟費用由原告負擔。
    事實及理由
一、原告起訴意旨：　　　　　　　　　　　
㈠、原告於108年1月5日與被告及訴外人紅點開發股份有限公司(
    下稱紅點公司)、李中平，就宜蘭縣○○鄉○○段000○000○000地
    號土地及其上同段342建號即門牌宜蘭縣○○鄉○○路0段000巷0
    0弄00號4樓房屋(下稱系爭4樓)訂立買賣契約(下合稱系爭4
    樓買賣契約，即原證1、2)，約定原告以總價新臺幣(下同)5
    29萬3,000元買受。惟被告於109年10月8日對原告施用詐術
    ，致原告陷於錯誤，使原告同意於109年10月8日與被告、紅
    點公司與李中平合意解除系爭4樓買賣契約，另於109年10月
    間另與被告、紅點公司及李中平訂立坐落相同土地之同棟大
    樓3樓房屋(下稱系爭3樓)及土地買賣契約(下合稱系爭3樓買
    賣契約，即原證3、4)，約定總價為544萬1,000元，並已於1
    09年12月1日登記原告為系爭3樓房地所有權人。
㈡、然原告與被告於108年1月5日訂立系爭4樓買賣契約後，被告 
    卻於109年10月8日向原告謊稱：因4樓即頂樓房屋景觀較佳
    ，被告預計要將4樓房屋作為社區交誼處所使用，為了全體
    社區住戶都能使用系爭4樓之社區交誼處所之公共利益，且
    原告未來也可以來使用聯誼場所，希望原告可以放棄系爭4
    樓，更換為系爭3樓。原告係以4樓景觀最好始購入系爭4樓
    ，而由於被告為上開表示，原告乃陷入錯誤，基於整個社區
    之利益及自己未來仍然可以使用該等公共場所，才同意更換
    為景觀較差之3樓房屋，誤信系爭4樓確係要作為社區交誼處
    所供全體社區住戶使用，使原告同意與被告、紅點公司與李
    中平合意解除系爭4樓房地。詎料，原告取得系爭3樓之所有
    權後，於110年3月間始發現被告竟未將系爭4樓作為供全體
    社區住戶使用之「社區交誼處所」，反係將系爭4樓與鄰屋
    隔間牆打通成一戶高價出售他人。故被告顯係先使用詐術致
    原告陷於錯誤而同意解除系爭4樓買賣契約、訂立系爭3樓買
    賣契約後，再將其以更高價出售予他人，以獲取不當利益。
    爰依民法第92條第1項規定，以原證11號所示律師函送達為
    撤銷訂立系爭3樓買賣契約，以及解除系爭4樓房地買賣契約
    之意思表示，故系爭3樓買賣契約自始無效，系爭4樓買賣契
    約則回復為合法有效。
㈢、被告已將系爭4樓移轉登記予訴外人劉先生，顯係因可歸責於
    己之事由對原告給付不能，原告爰依系爭4樓買賣契約第24
    條第2項與民法第256條規定，以本件起訴狀缮本送達為解除
    系爭4樓房地買賣契約之意思表示，而系爭4樓買賣契約經原
    告合法解除後，原告亦依系爭4樓買賣契約第24條第3項約定
    請求被告給付原告系爭4樓總價款529萬3,000元之15%作為違
    約金即79萬3,950元。系爭4樓買賣契約第23條第1項約定即
    屬賣方應負之(權利)瑕疵擔保責任，賣方如有違反，即係違
    反「賣方之瑕疵擔保責任」之規定，買方即得依4樓房屋買
    賣契約第24條第2項約定解除4樓房屋買賣契約。又查，對照
    系爭4樓買賣契約第24條第3項及第2項约定，顯係將應記載
    事項第24條第2項規定：「賣方違反賣方之瑕疵擔保責任之
    規定者，即為賣方違約，買方得依法解除契約」排除於買方
    得請求給付違約金之外，顯與應記載事項第24條第3項規定
    不符，依消費者保護法第17條第5項規定，應認應記載事項
    第24條第3項規定仍構成系爭4樓買賣契約之内容，故於被告
    違反賣方之瑕疵擔保責任約定時，原告不僅得解除4樓房屋
    買賣契約，更得請求被告賠償房地價款15%之違約金。
㈣、依被告於被證4「築田室內裝修工程委託書」「室裝工程追加
    減帳單 2單元」之「三、德築承諾事項」「5.招待所住宿券
    A19/204F住宿預約共平日4晚與周末4晚，使用期限3年」之
    記載可知，被告承諾原告於有效換約後，會讓原告於3年間
    住宿使用系爭4樓平日與週末各4晚(共計8晚)，而迄今尚未
    逾兩造在109年10月換約後之3年期限内，堪認原告現仍有依
    前述被告承諾事項，隨時請求被告提供系爭4樓房地供入住
    使用之權利。然被告卻於3年期限内之111年5月11日將系爭4
    樓移轉予訴外人，顯已讓原告現實上無法請求被告提供系爭
    4樓入住使用，致原告依被告承諾事項取得之權利無法行使
    ，且被告客觀上已無法排除原告不能入住使用系爭4樓之情
    事，自屬給付不能，並可歸責於被告所致。另被告負責人黃
    德倫(以下簡稱黃德倫)配偶黃瓊之(Helen，下以中文姓名稱
    之)曾代表被告向原告稱：「招待所第一年4晚週末4晚平日
    免費招待(價值至少16萬)」，被告對此對話内容亦無爭執，
    由此可知，被告早已於訴訟外向原告自認3年間住宿使用系
    爭4樓房地平日與週末各4晩(共計8晩)之市價至少為16萬元
    ，且此16萬元係最低價格，實際市價可能更高。原告當得以
    被告上開訴訟外之自認内容作為被告承諾招待原告系爭4樓
    房地平日與週末各4晩(共計8晚)入住使用之市價為32萬元，
    故請求被告給付此部分給付不能之損害賠償32萬元當有理由
    。
㈤、爰依系爭房屋買賣契約第24條第3項約定、民法第92條第1項
    、第256條第1項、第226條第1項規定請求被告賠償損害。而
    為聲明：⑴、被告應給付原告1,113,950元，及其中320,000
    元自111年9月12日起至清償日止，按週年利率5%計算之利息
    。⑵、願供擔保，請准宣告假執行。　　　　
二、被告聲明請求駁回原告之訴及假執行之聲請；如受不利益判
    決，願供擔保免為假執行。答辯以：
㈠、因兩造簽立系爭4樓買賣契約後，原告始加購4樓房屋室内裝
    潢達31萬8,000元，而應將系爭4樓買賣契約總價增加31萬8,
    000元，且兩造擬採重新立約方式為之，故合意撤銷系爭4樓
    買賣契約，故該契約已自始無效。然兩造嗣後就加計31萬8,
    000元之系爭4樓買賣契約，因原告於該契約各應簽署處，均
    未簽名，亦未用印，不符系爭4樓土地預定買賣契約書第18
    條第1項及房屋預定買賣契約書第28條第1項約定契約成立應
    符雙方均有簽署之「要式性」要求，故原證1、2之系爭4樓
    買賣契約，系爭4樓土地預定買賣契約書第18條第1項及房屋
    預定買賣契約書第28條第1項均約定，契約均自簽約日起生
    效，賣方應將契約正本交付予買方。是系爭4樓房地契約之
    成立，自應符合雙方均有簽署之「要式性」要求。然原告於
    系爭4樓買賣契約各應簽署處，均未簽名，亦未用印，顯不
    符契約成立之「要式性」要求，自始無效。退步言，縱系爭
    4樓買賣契約已成立，兩造至遲於109年10月14日已合意換約
    完成，是系爭4樓買賣契約於斯時業已失效，原告給付被告
    房地買賣價金所購買者，係「築田運動生活村」A19、 A20
    雙拼華夏第3層房地，亦即為系爭3樓，系爭4樓房地不再為
    買賣標的。至原告空言被告稱「被告欲將系爭4樓供全體社
    區住戶使用之社區交誼處所」云云，原告並未舉證以實其說
    ；縱然屬實，原告絕非單純因上情而同意換約，是原告主張
    撤銷換約之意思表示，依法無據。
㈡、原告固提出原證12之110年4月4日錄影光碟及對話錄音譯文作
    為佐證，雖被告原預計將4樓作為被告之招待所，而非系爭
    社區之交誼處所，故該招待所並非系爭社區之共用部分及其
    相關設施，此有上開譯文中被告公司負責人黃德倫表示「這
    個產權在我們手上」、「我們一開始就跟所有人說這是我的
    招待所」。被告所有之系爭4樓招待所，非供系爭社區住戶
    無償使用，此由兩造早於108年1月5日簽立諸多換屋條件之
    一即「德築承諾事項：…5、招待所住宿券A19、 20之4樓住
    宿預約共平日4晚與周末4晚，使用期限3年。」等語。就系
    爭4樓招待所，被告從未承諾預計持有之期間，被告公司負
    責人黃德倫表示「那我們現在處置這個資產之後，確實就沒
    有招待所了，但是不是說我們一開始就跟所有人說『這是我
    的招待所』，不會賣掉喔，永遠都在這邊讓大家使用，應該
    不是這意思吧！所以我覺得你比較在乎的是這個時間太快了
    ，如果時間久一點，你可能會覺得好一點。」。原告所稱「
    被告欲將系爭4樓供全體社區住戶使用之社區交誼處所」絕
    非事實，原告亦非單純因上情而同意換約，此由原告與黃德
    倫之配偶黃瓊之(Helen)Line對話紀錄(即被證1、2、3)磋商
    換屋之過程自明。準此，兩造基於上開合意，始於109年10
    月14日換約即簽立系爭3樓買賣契約及築田室内裝修工程委
    託(即被證4)，是兩造於系爭4樓買賣契約之權利義務關係，
    已由後簽立系爭3樓買賣契約所取代。
㈢、兩造為求慎重，特別將換屋條件於系爭3樓房地築田室内裝修
    工程委託書(被證4)以書面記載：「德築承諾事項：1、匯款
    退還二工加開窗戶已繳款項87,491元。2、贈送電視牆木框+
    2組隱藏床架+相關管線處理。3、贈送2組單人床墊。4、升
    級農地專用編號由13號調整為5號。5、招待所住宿卷A19、2
    0之4樓住宿預約共平日4晚與周末4晚，使用期限3年。6、贈
    送廚下熱飲機 ...」。原告嗣於109年12月1日取得系爭3樓
    房地之所有權，並於同日完成驗收、點交、結算及交付系爭
    3樓房地相關作業。無論原告決定換屋之動機為何，兩造之
    磋商過程、換屋條件，以及驗屋、交屋結果，應認原告對換
    屋深感滿意，否則不可能同意換屋條件並完成換屋。
㈣、系爭社區1樓至4樓房屋各層樓銷售單價，完全相同，因被告
    考量系爭建物只有4層樓，且每個樓層各有不同之優點及缺
    點，故於行銷上並未因樓層之不同，而區分出不同之售價 
    。系爭3樓及4樓房屋之景觀條件而言，因系爭社區週邊均為
    農耕地，系爭3樓或4樓房屋都是豪宅景觀戶，並不存在原告
    空言3樓房屋較4樓房屋景觀為差之情，遑論系爭3樓及4樓房
    屋之高差，僅僅只有3公尺，是於系爭社區所在郊外大環境
    之尺度中，當不生原告空言3樓房屋較4樓房屋景觀為差之情
    。原告於109年12月1日登記為系爭3樓房地所有權人，而為
    管理使用後，對外於臉書發文分享管理使用系爭3樓房地之
    心情，絲毫未見伊有任何陷於錯誤之可能。
㈤、縱被告有違約，原告依系爭4樓買賣契約第24條第3項約定，
    請求違約金79萬3,950元，於約不符。系爭4樓買賣契約第24
    條第3項約定：「買方依第1款解除契約時，… 」，該條第1
    款約定：「賣方違反主要建材及其廠牌、規格、開工及取得
    使用執照期限之規定者，買方得解除本契約」，然被告顯未
    違反「主要建材及其廠牌、規格」、「開工及取得使用執照
    期限」之規定，是原告請求，顯然無據。縱原告得依系爭4
    樓買賣契約第24條第3項約定為請求，原告從未繳納過系爭4
    樓房地之任何價款，則賠償金額應為0元。退步言之，縱原
    告得依系爭4樓買賣契約第24條第3項約定為請求，則因該損
    害之發生及擴大，原告與有過失，故該賠償金額應免除之；
    原告未受有損害，該違約金過高，亦應酌減至0。
㈥、原告至今從未向被告請求提供系爭4樓供伊住宿平日4晚與周
    末4晚，自無何所受損害及所失利益可言，是原告請求被告
    賠償損害，當屬無據。縱認原告依民法第226條第1項規定請
    求有理由，然原告並未依法舉證被告沒有提供系爭4樓供伊
    住宿平日4晚與周末4晚，致伊實際上所受具體損害額為若干
    。蓋計算系爭4樓住宿價格應以「實際市價」為準，故原告
    非依「實際市價」所請求損害額32萬元，顯非有理。縱認請
    求有理由則原告僅得請求2萬6,252元。
三、兩造不爭執事項：
㈠、原告於108年1月5日與被告及紅點公司、李中平有如原證1、2
    (同原證1-1、2-1)所示系爭4樓買賣契約之約定。
㈡、109年10月8日原告與被告、紅點公司與李中平合意解除系爭4
    樓買賣契約，另於同年月11日訂立系爭3樓買賣契約，並已
    移轉所有權登記於原告名下。
㈢、被告已將系爭4樓於110年4月4日出售予訴外人並移轉所有權
    登記。
㈣、原告於110年4月21日委任楊智綸律師，以 110年中理字第 0
    4003號律師函送達向德築公司為撤銷換屋之意思表示(原證1
    1號)，並經德築公司收受。
㈤ 、被證1-19號、21號形式上真正。
四、兩造爭點：
㈠、兩造108年1月5日之系爭4樓買賣契約是否經兩造合意撤銷或
    換約為109年10月14日之系爭3樓買賣契約？
㈡、原告主張撤銷解除系爭4樓買賣契約及另訂系爭3樓買賣契約(
    下合稱「換約」)之意思表示係因受被告詐欺所為，依民法
    第92條第1項主張撤銷是否有理由？
㈢、原告主張因被告就系爭4樓買賣契約已給付不能，依系爭4 樓
    買賣契約第24條第3項、民法第256條第1項、第226條第1 項
    規定請求被告給付1,113,950元有無理由？
五、本院之判斷：
㈠、兩造108年1月5日之系爭4樓買賣契約，業經兩造合意換約為1
    09年10月14日之系爭3樓買賣契約：
１、被告抗辯108年1月5日之系爭4樓買賣契約因原告未於應簽署
    處簽署，不具要式性，其已撤銷該買賣契約云云，然據原告
    提出原證1-1、2-1之系爭4樓買賣契約顯示，各該買賣契約
    均有當事人之簽署，且其簽署之真正被告並不爭執，則被告
    此部分抗辯，自非可取，所為已撤銷此契約之抗辯，同非可
    採。
２、原告主張於簽立系爭4樓買賣契約後，因被告以預計要將4樓
    房屋作為社區交誼處所供全體社區住戶使用等為由，使原告
    誤信為真，而於109年10月8日同意解除系爭4樓買賣契約，
    並於同年月14日重新簽訂(換約)系爭3樓買賣契約買受系爭3
    樓房地之情，其換約之事實，有兩造不爭執為真正之系爭3
    樓買賣契約為證。雖原告主張該解除4樓買賣契約及重新訂
    約為系爭3樓買賣契約之換約意思表示係受被告施以詐術所
    為，主張依民法第92條第1項規定撤銷，然在合法撤銷前，
    換約之意思表示仍為有效，自應認兩造間合法存在之買賣契
    約，為後訂立之系爭3樓買賣契約。至於原告主張撤銷換約
    之意思表示是否有理由，則應於後一爭點論斷。
㈡、原告主張依民法第92條第1項規定撤銷本件換約之意思表示，
    並無理由：
１、按民法第92條第1項前段規定，因被詐欺或被脅迫而為意思表
    示者，表意人得撤銷其意思表示。所謂因被詐欺而為意思表
    示，係指詐欺行為人基於使表意人陷於錯誤之故意而為詐欺
    行為，致表意人陷於錯誤而為意思表示者而言(最高法院108
    年度台上字第1888號裁判要旨參照)。而主張被詐欺而為表
    示之當事人，應就對造如何使其陷於錯誤，故意示以不實之
    事，令其因錯誤而為意思表示，負舉證之責。苟無法證明為
    欲撤銷之意示係受對造之行為致陷於錯誤所為，即非得認可
    撤銷該意思表示，以維社會交易秩序。
２、原告主張與被告於108年1月5日訂立系爭4樓買賣契約後，被
    告卻於109年10月8日向原告謊稱因系爭4樓即頂樓房屋景觀
    較佳，被告公司預計要將4樓作為社區交誼處所使用，全體
    社區住戶都能使用系爭4樓之社區交誼處所之公共利益，且
    原告未來也可以使用之詐術，使原告因而陷於錯誤而解除系
    爭4樓之買賣契約換約購買系爭3樓等語，並提出原告及配偶
    劉江榮與黃德倫之對話譯文(即原證12-1，見本院卷二第59
    至89頁)為證。被告則否認係使用詐術使原告同意換約，原
    告係基於諸多因素考量才同意換約，且滿意其結果，並提出
    原告與黃德倫配偶黃瓊之間於109年10月8日Line對話紀錄(
    見本院卷一第499頁)為證。查：
⑴、原證12-1係110年4月4日兩造於本件爭執發生後，相約商議過
    程之對話，並非本件兩造換約前之對話，並無法就黃德倫在
    換約過程所為行為之全貌為觀察，以認定是否對原告為詐欺
    行為。雖於對話中原告及劉江榮一再強調之黃德倫換約前曾
    表示系爭4樓欲規劃為該社區交誼處所之情，然被告予以否
    認，辯稱係欲保留為其招待所等語。而原告並未就所為主張
    進一步提出證據證明之，然以原告所提原證12-1及原證12即
    該對話過程譯文節本，均可見黃德倫係以系爭4樓為招待所
    稱之，且以原告援引被證4「室裝工程追加減帳單 2單元」
    之「三、德築承諾事項」「5.招待所住宿券A19/204F住宿預
    約共平日4晚與周末4晚，使用期限3年」之記載，為主張對
    告有36萬元不能入住系爭4樓之損害觀之，足認被告抗辯於
    換約時原係規劃系爭4樓為其招待所，被告仍保有系爭4樓所
    有權及用益權，並非免費提供為社區交誼所之情為真。
⑵、再查，依被告提出原告與黃瓊之間之Line對話紀錄：109年10
    月8日(見本院卷一第499頁)：「原告：我跟老公討論其ㄧ：
    有一個很難解決的問題…我們有做夾層要睡一家四口，四樓
    的夾層高度已經很低，三樓的天花板更低，夾層做起來後上
    層壓迫感太重了！覺得這樣在夾層的人會很不舒服」、「小
    蛋家的例子早上我們有討論過，我先生不喜歡」、「一來客
    廳沙發移動到中島位置空間很擠、這種直立式收納床，我先
    生很窒礙它的堅固耐用性。二來我想要的邊間三面採光也沒
    了」、「挑高3.6M降到3.3M其實是可利用的空間變小了」、
    「若交換的代價不高，實在沒有吸引我們換樓層的意願。早
    上討論的時候我ㄤ還說：不然賣還給你們好了(我當然是捨不
    得啊！這是我的第一個夢想屋)」等語，及其後同年月9、10
    日原告與黃瓊之間Line對話紀錄(見本院卷一第501至504頁)
    ，原告：「剛才跟老公再次商量早上Helen的idea覺得好像
    也不是不可行」、「若直立式床位的設計、空間動線、家具
    調整、是否需要隔間牆等等可以彌補我們的割捨及代價的話
    」、「我很怕到時候後悔 … 你一定要幫我們想到盡善盡美
    」、「一定要可以彌補我『第一個孩子』那種捨 不得的心情(
    很抱歉我的一再強調，因為真的很愛這個物件，但也希望雙
    贏 )。「先發問，我一定會問我：我們已付加開第三面窗的
    錢、為了增加夾層而有的管線木材的費用這些怎麼辦？還有
    補償的部分是什麼？」、「可以再加上：車位25萬free及未
    來招待所的免費使用嗎？」、「我想調整不是用中島及不用
    智慧窗簾，但仍有智慧家庭套配」、「改餐桌，廚房流理台
    一樣加高」、 「請問經過這一些調整我們的合約是不是也
    要重新簽呢 ？」、「我老公說，招待所一年8次期限太短，
    能否彈性延長 。」...等語，可認原告在商議是否解除系爭
    4樓買賣契約、訂立系爭3樓買賣契約期間，雖對系爭4樓有
    不捨之情，及對系爭3樓是否能完美按伊理想設計完工有所
    疑慮，並要求要有足夠的換約補償方案，足認原告在決定換
    約過程已仔細考慮各項影響及結果。而依黃瓊之於對話中回
    覆：「窗的錢退還，管線木板現在是hold住沒動工，總之之
    前夾層的費用你們付的會直接退。整個床牆面，我畫給你的
    包含床墊都會幫你做好，我直接付負責，費用會落在15-16
    萬左右」、「車位是土地比較無法，因為跟你的產權登記及
    實價登錄有關，但車位如果你想換更前面可以(目前我可以
    調到最前面的是5號)，招待所第一年4晚週末4晚平日免費招
    待(價值至少16萬)。中島是客訂品廠商已經製作就無法取消
    。智慧窗簾設備都已訂也已經走在牆壁裡了，現階段設備真
    的無法刪減廠商都已準備進場安裝。廚具流理台加高ok哦(
    費用一樣我處理)這樣應該是超過32萬加上車位更前面」等
    語，足見被告方面亦對原告之補償要求予以積極回應，而由
    換約條件明文定於被證4築田室內裝修工程委託書：「德築
    承諾事項：1、匯款退還二工加開窗戶已繳款項87,491元。2
    、贈送電視牆木框+2組隱藏床架+相關管線處理。3、贈送2
    組單人床墊。4、升級農地專用編號由13號調整為5號。5、
    招待所住宿卷A19、20之4樓住宿預約共平日4晚與周末4晚，
    使用期限3年。6、贈送廚下熱飲機 ...」(見本院卷一第512
    頁)之情，亦可認被告係以原告滿意之補償條件使原告應允
    ，而為本件換約之意思表示，即解除原系爭4樓買賣契約，
    改訂系爭3樓買賣契約。則以上述換約過程觀之，並無原告
    所稱係因被告之詐欺而為換約意思表示之情，則原告主張依
    民法第92條第1項規定撤銷換約之意思表示，自非有理由。
    　　　　
㈢、原告主張因被告就系爭4樓買賣契約已給付不能，依系爭4 樓
    買賣契約第24條第3項、民法第256條第1項、第226條第1 項
    規定請求被告給付1,113,950元，並無理由：　
１、兩造間之系爭4樓買賣契約已因兩合意解除，改訂系爭3樓買
    賣契約，有如前述，原告自無從主張系爭4樓買賣契約之任
    何權利，則原告此部分之主張及請求，均無理由至明。　
２、原告另主張被告已於訴訟外向原告自認提供3年間住宿使用系
    爭4樓房地平日與週末各4晩(共計8晩)，但因被告已將系爭4
    樓出售他人而不能給忖，故依民法第226條第1項規定請求被
    告給付32萬元。就此被告抗辯並未承諾原告保留系爭4樓產
    權期間，且原告未曾向被告表示行使此項權利，故不能請求
    亦無其損害等語。查，被告與原告換約保留系爭4樓係作為
    其招待所之用，有如前述，則就系爭4樓空間本應係由被告
    依情誼免費供所招待賓客使用，原無所謂原告未能使用即受
    有損害之可言。至雖黃瓊之曾對原告表示該招待「第一年4
    晚週末4晚平日免費招待(價值至少16萬)」等語，核其語意
    係表示該招待價值不菲，以彰顯感謝原告同意換約之情，並
    無可由原告變換其免費招待性質而為金錢請求之意；此約定
    亦載明於被證4築田室內裝修工程委託書：「5、招待所住宿
    券A19、20之4樓住宿預約共平日4晚與周末4晚，使用期限3
    年。」，然並無所謂住宿券之發行，亦無該住宿券現金價值
    為何可言，故此約定不失該住宿為基於感謝原告同意換約之
    免費招待性質，被告縱違反承諾不招待原告，僅係道德義務
    之違反，原告自不得以已因系爭4樓出售他人，無法獲得招
    待，而請求將基於情誼之招待，換價為金錢上賠償之請求。
    故原告此部分請求，亦無理由，不應准許。
六、綜上所述，本件原告依系爭4樓買賣契約第24條第3項、民法
    第92條、第256條第1項、第226條第1項規定所為請求，均無
    理由，不應准許，應予駁回；假執行之聲請亦因失所依附，
    應併駁回之。並由本院定訴訟費用之負擔，裁判如主文所示
    。　　
七、本件事證已臻明確，兩造其餘攻擊防禦方法並所提證據，經
    審酌後認均不足影響判決結果，爰不遂一論列，併此敘明。
中　　華　　民　　國　　111 　年　　10　　月　　3 　　日
　　                  臺灣宜蘭地方法院民事庭
                      法　官　張軒豪
以上正本係照原本作成。
如對本判決上訴，須於判決送達後20日內向本院提出上訴狀。
如委任律師提起上訴者，應一併繳納上訴審裁判費。
中　　華　　民　　國　　111 　年　　10　　月　　3　 　日
                      書記官　林憶蓉